臺灣高等法院民事裁定　　　　　　　　 100年度國抗字第10號
抗　告　人　陳長榮
　　　　　　陳騰芳
　　　　　　陳樹木
　　　　　　陳秋
　　　　　　陳周祝
　　　　　　陳佩吟
　　　　　　陳琮竣
　　　　　　陳定基
　　　　　　陳雪琴
　　　　　　陳佳蓁
兼上十人
共同代理人　陳永川
相　對　人　桃園縣政府
法定代理人　吳志揚
上列抗告人因與桃園縣政府間請求國家賠償事件，對於中華民國
100年8月11日臺灣桃園地方法院100年度國字第23號裁定提起抗
告，本院裁定如下：
    主  文
原裁定關於核定訴訟標的價額部分廢棄。
本件訴訟標的價額核定為新台幣陸仟伍佰柒拾捌萬元。
其餘抗告駁回。
抗告訴訟費用由相對人負擔。
    理  由
一、按訴訟標的之價額，由法院核定；核定訴訟標的之價額，以
    起訴時之交易價額為準，無交易價額者，以原告就訴訟標的
    所有之利益為準，民事訴訟法第77條之1第1項、第2項著有
    規定。且當事人應依同法第1篇第3章第2節以下各條規定徵
    收裁判費，此為起訴必須具備之程式。又其他法院將訴訟移
    送至普通法院者，依民事訴訟法定其訴訟費用之徵收，同法
    第31條之3第1項前段亦著有明文。查抗告人向臺北高等行政
    法院起訴，請求相對人桃園縣政府代負國家賠償義務，嗣經
    該院以抗告人並未有何行政訴訟合法繫屬於行政法院，而僅
    係單純依國家賠償法起訴，應依民事訴訟法向普通法院民事
    庭請求，行政法院並無受理訴訟之權限為由，以100年度訴
    字第286號裁定移送臺灣桃園地方法院，抗告人不服提起抗
    告，復經最高行政法院以100年度裁字第1540號裁定駁回抗
    告確定在案，有上開案卷及裁定書可憑。原審認抗告人裁判
    費繳納不足，核定訴訟標的價額命抗告人補繳裁判費，固無
    不合；惟按以一訴主張數項標的者，其價額合併計算之，民
    事訴訟法第77條之2第1項前段定有明文。抗告人於起訴狀主
    張：(一)抗告人陳永川、陳長榮、陳騰芳、陳樹木、陳秋、
    陳琮竣、陳定基等7人所有耕地遭政府違法侵權訂立租約致
    為佃農侵奪，依國家賠償法之規定，請求相對人代負國家賠
    償義務而給付新台幣（下同）540萬元、(二)抗告人等11人所
    有耕地遭政府違法徵收放領，請求相對人應代為賠償2,438
    萬元、(三)抗告人陳永川申請專利因中央標準局人員之疏失，
    侵害抗告人陳永川權益，請求相對人代為賠償3,600萬元，
    其各標的間並無互相競合、選擇或附帶請求關係，依法應併
    計其訴訟標的價額為6,578萬元，原法院未予合併計算，竟
    分別核定訴訟標的金額各為540萬元、2,438萬元、3,600萬
    元後，再各自據以計算徵收第一審裁判費，並依比例扣除原
    向行政法院所繳納之裁判費4,000元（見外放臺北高等行政
    法院100年度訴字第286號卷第15頁），命抗告人各自補繳不
    足之54,140元、225,064元、326,600元，即有違誤，抗告意
    旨就關於訴訟標的價額核定部分指摘原裁定不當，求予廢棄
    ，為有理由，應由本院就此部分予以廢棄，自為適法之核定
    如主文第2項所示。
二、復按命補繳裁判費之裁定，為訴訟進行中所為之裁定，依民
    事訴訟法第483條規定不得抗告。抗告意旨就命其補繳裁判
    費部分提起抗告，自非合法，應予駁回。惟原裁定關於核定
    訴訟標的價額部分既經廢棄，並經本院自為裁判核定，已如
    前述，關於命補繳裁判費之數額，已失所依附，應俟訴訟標
    的價額核定確定後由原法院重為命抗告人補繳，併此敘明。
    又本件既經廢棄發回，抗告人於抗告狀內聲請本案原審法官
    迴避及訴訟救助，原法院亦應一併注意另為適法之處理。
三、據上論結，本件抗告為一部有理由、一部不合法。依民事訴
    訟法第492條前段、第495條之1第1項、第444條第1項前段、
    第95條、第79條裁定如主文。
中    華    民    國    100  年     9    月     23    日
                    民事第九庭
                        審判長法  官  黃熙嫣
                              法  官  曾部倫
                              法  官  朱耀平
正本係照原本作成。
本裁定除以適用法規顯有錯誤為理由外，不得再抗告。如提起再
抗告，應於收受後10日內委任律師為代理人向本院提出再抗告狀
。並繳納再抗告費新台幣１千元。
中    華    民    國   100    年    9     月    26    日
                              書記官 鎖瑞嶺